Inventory of the Günter Schmölders papers
Hoover Institution Archives
- Roland Rechtschutzversicherung file, 1972-1984
  - 1972 (Box-folder 108: 1)
  - 1972-1974 (Box-folder 108: 2-6)
  - 1973 (Box-folder 109: 1)
  - 1974-1976, 1983 (Box-folder 109: 2-6)
  - 1976-1978 (Box-folder 109:7-110:6)
  - 1978-1984 (Box-folder 110:7-111:3)
- Rolu-Normenbau Aktiengesellschaft file, 1972
  Consists of reports related the the Rolu-Normenbau Aktiengesellschaft.
  - 1972 (Box-folder 90: 2-3)
- Symposium "Wirtschaftstheorie als Verhaltenstheorie" file, 1978
  Consists of symposium participant lists, correspondence, writings by Schmölders, and writings by others related to the Symposium "Wirtschaftstheorie als Verhaltenstheorie."
  - 1978 (Box-folder 90: 1)
- Stiftung zur Förderung der Forschung für die gewerblichen Wirtschaft file, 1975-1984
  Consists of reports, correspondence, and printed matter related to the Stiftung zur Förderung für Forschung der gewerbliche Wirtschaft.
  - 1975 (Box-folder 75: 1-2)
  - 1975-1976 (Box-folder 75: 3-7)
  - 1977-1979 (Box-folder 76: 1-5)
  - 1978 (Box-folder 76: 6)
  - 1978-1981 (Box-folder 76:7-77:4)
  - 1980 (Box-folder 77: 5)
  - 1980-1984 (Box-folder 77:6-78:4)
- Stiftung Gesellschaft und Unternehmen file, 1973-1975
  - 1973-1975 (Box-folder 129: 7)
- Universitätsarchiv Köln file, 1905-1969
  Consists of drafts of writings, correspondence, meeting minutes, reports, and printed matter. This section of the collection was a separate collection of Schmölders' papers housed at the Universitätsarchiv Köln, the university where Schmölders taught and served as rector. The majority of these materials date to the years that Schmölders worked at the Universität Köln, but there are also research files compiled by Schmölders during his student years. These files are maintained in their original order as arranged by the Universitätsarchiv Köln. That order is based on the accession date of the materials, and then loosely by subject.
  - "Aktionsgemeinschaft Soziale Marktwirtschaft e.V. 1. Januar 1966-31.12.1968 (Frickhöffer)" (Box 132)
  - "Aktionsgemeinschaft Soziale Marktwirtschaft ab 1.1.1969 bis 31.12.1971"
  - "Bildungswerk Europäische Politik ab Dez. 1966 - 31.12.1970, Band 1"
  - "Bildungswerk Europäischer Politik ab Dez. 1966 - 31.12.1970, Band 2" (Box 133)
  - "Bildungswerk Europäischer Politik ab 1.1.1971 bis 31.12.1971"
  - "Bundesministerium für Wirtschaft Beirat für Fragen des gewerblichen Mittelstandes, 1.1.1957 - 31.12.1968"
  - "Bundesministerium für Wirtschaft Beirat für Fragen des gewerblichen Mittelstandes ab 1.1.1969 bis 31.12.1971"
  - "Bundesverband der deutschen Industrie e.V. 1.1.1969 - 31.12.1969, Band 2" (Box 134)
  - "Bundesverband der deutschen Industrie e.V. 1.1.1969 - 31.12.1969, Band 1"
  - "Bundesverband der deutschen Industrie 1.1 - 31.12.1970, Band 1"
  - "Bundesverband der deutschen Industrie 1.1. - 31.12.1970, Band 2" (Box 135)
  - "Bundesverband der deutschen Industrie ab 1.1.1971 - 31.12.1971"
  - "Bundesverband der deutschen Industrie (geordnet),", 1971-1972
  - "Deutsche Gesellschaft für auswärtige Politik 1.1.1964 - 31.12.1969, Nr. 11" (Box 136)
  - "Deutsche Gesellschaft für auswärtige Politik 1.1.1970 - 31.12.1971, Nr. 12"
  - "Deutsche Gesellschaft für Soziologie, 1959 - 31.12.1970"
  - "Deutsche Gesellschaft für Soziologie ab 1959 ab 1.1.1971 - 31.12.1971, Nr. 14"
  - "Evangelischer Stadtkirchenverband ab (17.11.) 1967 - 31.12.1969, Band 2" (Box 137)
  - "Evangelischer Stadtkirchenverband ab (17.11.) 1967 - 31.12.1969, Band 1"
  - "Evangelischer Stadtkirchenverband Köln, 1.1.1970 - 31.12.1971"
  - "Evangelischer Stadtkirchenverband Köln, ab 1.1.1971 - 31.12.1972" (Box 138)
  - "Deutsche Vereinigung für Internationales Steuerrecht J.F.A., 1.1.1962 - 31.12.1968"
  - "Deutsche Vereinigung für Internationale Steuerrecht I.F.A., ab 1.1.1969 - 31.12.1971"
  - "Gustav - Stresemann - Institut, ab 1962 bis 1970 einschl." (Box 139)
  - "Gußstahlwerk - Oberkassel, 1.1.1968 - 31.12.1969, Band 2"
  - "Gussstahlwerk-Oberkassel, 1.1.1968 - 31.12.1969, Band 1"
  - "Gußstahlwerk - Oberkassel, ab 1.1.1970 - 30.6.1970, Nr. 22" (Box 140)
  - "Kirchlicher Wirtschafts - Beirat, ab Juni 1964 bis 30.4.1970, Nr. 23"
  - "Schweizerisches Institut für Auslandsforschung -Hunold- ab 1.1.1959"
  - "Verein der Freunde der Kölner Bühnen, 1.11.1961 - 31.7.1968"
  - "Verein für Socialpolitik Allgemeines, ab 1.11.1963 - 31.12.1970"
  - "Verein für Socialpolitik, Ausschuß Finanzwissenschaft, ab 1.1.1970 - 31.12.1971" (Box 141)
  - "Verein für Socialpolitik, Wirtschaftspolit. Ausschuß, ab 1.1.1970-31.4.1971"
  - "Walter-Raymond-Stiftung Bundesvereinigung der Deutschen Arbeitgeberverbände, ab 1.1.1959-31.12.1971"
  - "Kontaktstudium Korrespondenzen, Sitzungsberichte u.s.w. 1967, 1968-1969" (Box 142)
  - "Sitzungsberichte Materialien u.s.w. 1967/68, Band 1"
  - "Sitzungsberichte Materialien u.s.w. 1967/67, Band 2"
  - "U.S.W. Rundschreiben Berichte, 1.1.1970 - 31.1.1972" (Box 143)
  - "U.S.W. Korrespondenz, 1.1.1970 - 31.12.1971"
  - "5. Zehnwochen-Seminar für Führungskräfte,", 1971
  - "Universitäts-Seminar der Wirtschaft Ziele und Programm,", 1968
  - "Presseecho auf das 1. zehnwochen - Seminar,", 1969 (Box 144)
  - "Presse - Echo, 1970"
  - "Geschäftsbericht, 1969"
  - "Geschaeftsbericht und Finanzbericht, 1970"
  - "Presse - Echo, 1970"
  - "Projektstudie, Universitätsseminar der Wirtschaft e.V. Akademie St. Augustin,", 1972
  - "Zentralarchiv 1.1.66 - 31.12.68"
  - "Zentralarchiv für empirische Sozialforschung, Antrag auf Finanzierung des Projekts: Demokratisierung und sozialer Wandel in der Bundesrepublik Deutschland,", 1969 (Box 145)
  - "Zentralarchiv für empirische Sozialforschung, Programm,", 1968
  - "Doppelte Kopien ab 2. Nov. 1955 bis 30. Mai 1956"
  - "Doppelte Kopien ab 1. Juni 1956 bis 30. Dez. 1956"
  - "Doppelte Kopien ab 1.1.1957 bis 31.7.1957"
  - "Doppelte Kopien ab 1.8.1957 bis 30.5.1958" (Box 146)
  - "Doppelte Kopien ab 1.6.1958 bis 30.6.1959, Freiherr von Stein-Gesellschaft e.V."
  - "Doppelte Kopien ab 1.7.1959 bis 30.4.1960"
  - "Doppelte Kopien ab 1.5.1960 bis 31.12.1960" (Box 147)
  - "Doppelte Kopien ab 1.1.1961 bis 31.12.1961"
  - "Nachlaß von Prof. G. Schmölders ab 1.1.1962 - 31.12.1962"
  - "Doppelte Kopien vom 1.1.1963 bis 31.12.1963" (Box 148)
  - "Doppelte Kopien vom 1.1.1964 bis 31.12.1964"
  - "Kopien vom 1. Januar 1965 bis 31. Dezeb. 1965"
  - "Kopien vom 1.1.1966 bis 31.12.1967" (Box 149)
  - "2. Kopien 1968 vom 1.1.1968 bis 31.12.1968"
  - "2. Durchschlag 1969 vom 1.1.1969 bis 31.12.1969" (Box 150)
  - "(grün) Stellungsnahme Bund der Steuerzahler 1961-1962"
  - "(grün) Stellungsnahme Bund der Steuerzahler 1962-1965" (Box 151)
  - "IIFP I vom 1. Juni 1961 bis 1963"
  - "I.F.A. I vom Juli 1952 bis Dez. 1961" (Box 152)
  - "Umwandlung E. St. und Kö. St. in Umsatzsteuer Niederrh. Papier - u. Pappenfabrik G 24"
  - "Gußstahlwerk Oberkassel Aufsichtsrat vom 1.4.1955 bis 30.3.1957, band 1"
  - "Gußstahlwerk Oberkassel Aufsichtsrat vom 1.4.1955 bis 30.3.1957, band 2" (Box 153)
  - "Gußstahlwerk I vom 1.4.1957 bis 30.12.1958"
  - "Gußstahlwerk Oberkassel II vom 1.1.1959 bis 31.11.1960, Band 1" (Box 154)
  - "Gußstahlwerk Oberkassel II vom 1.1.1959 bis 31.11.1960, Band 2"
  - "Gußstahlwerk Oberkassel III vom Dezember 1960 bis August 1962, Band 1"
  - "Gußstahlwerk Oberkassel III vom Dezember 1960 bis August 1962, Band 2" (Box 155)
  - "Gußstahlwerk Oberkassel IV vom Sept. 1962 bis Mai 1964, Band 1"
  - "Gußstahlwerk Oberkassel IV vom Sept. 1962 bis Mai 1964, Band 2"
  - "Gußstahlwerk Oberkassel V vom Juni 1964 bis März 1966" (Box 156)
  - "Gußstahlwerk Oberkassel VI vom 1.4.1966 bis 31.12.1967, Band 1"
  - "Gußstahlwerk Oberkassel VI vom 1.4.1966 bis 31.12.1967, Band 2"
  - "Aussenwirtsch. Amt Max Plank-Institut Weltuniversität,", 1955-1958 (Box 157)
  - "Geldpolitik Gliederungen,", circa 1950s
  - "Manuskript Geldpolitik lt. Fassung 2. Durchschlag,", 1962
  - "Manuskript Geldpolitik lt. Fassung 1. Durchschlag,", 1962
  - "Geldpolitik Korrekturfahnen,", 1962
  - "1. Abschnitt Das Geld als Institution I-II,", 1955-1960 (Box 158)
  - "1. Abschnitt Das Geld als Institution III-IV,", 1955-1960
  - "2. Abschnitt Ziele und Institutionen der Geldpolitik I-III,", 1948-1961
  - "3. Abschnitt Instrumente der Geldpolitik (I-III),", 1960-1962 (Box 159)
  - "4. Abschnitt Die politisierte Wärhrung (I-III), Band 2,", 1957-1961
  - "4. Abschnitt Die politisierte Währung (I-III), Band 1,", 1957-1961
  - "Aufgaben der Geldpolitik,", 1956-1961 (Box 160)
  - "Dogmengeschichte Hondrich,", circa 1950s
  - "Geldpolitik,", 1944-1956
  - "Geldpolitik Manuskript lt. Folge, Band 1,", 1962 (Box 161)
  - "Geldpolitik Manuskript lt. Folge, Band 2,", 1962
  - "Geldpolitik Entwürfe,", undated
  - "Aktionsgemeinschaft Soziale Marktwirtschaft vom 1.8.1955 bis 30.12.1957, Band 1" (Box 162)
  - "Aktionsgemeinschaft Soziale Martwirtschaft vom 1.8.1955 bis 30.12.1957, Band 2"
  - "Texband Verbans-enquete Original,", 1964
  - "Aktionsgemeinschaft Soziale Marktwirtschaft Frickhöfer, Prof. Rüstow vom 1. Januar 1958 bis 31. Dezemb. 1961, Band 1" (Box 163)
  - "Aktionsgemeinschaft Soziale Marktwirtschaft Frickhöfer, Prof. Rüstow vom 1. Januar 1958 bis 31. Dezemb. 1961, Band 2"
  - "Dr. Josephson (Kiepenheuer)Institut International Montan - Union Öffentlichkeit des Haushaltsplanes volkswirtschaftliche Gesamtrechnungen,", 1951-1958
  - "Gutachten Wohnungsbau Material G 26, Band 2", 1959-1965 (Box 164)
  - "Verbandsenquete Korrespondenz vom 1.1.1963 bis "
  - "Ruhrstahl Witten vom 1. Juni 1953 bis 3. Febr. 1964"
  - "Verbandsenquete Grosse Umfrage Originale,", 1962-1963 (Box 165)
  - "Deutsche Gesellschaft für Auswärtige Politik 1. Juli 1958, 1. Band"
  - "Deutsche Gesellschaft für Auswärtige Politik 1. Juli, 1958, 2. Band"
  - "Verbandsenquete Korrespondenz vom ... bis 31.12.1962" (Box 166)
  - "II Deutsche Gesellschaft für auswärtige Politik 1. Juli 1958"
  - "Deutsche Gesellschaft für auswärtige Politik vom 1.4.1961 bis 31.12.1963, Band 1" (Box 167)
  - "Deutsche Gesellschaft für auswärtige Politik vom 1.4.1961 bis 31.12.1963, Band 2"
  - "Durchschlag Verbandsenquete Text und Tabellenband unverbesst. Exemplar,", 1964
  - "Tabellen Verbands-enquete 3. Durchschlag vom ... bis ...,", undated
  - "AGF Rationalisierung NRW Finanzen und Steuern,", 1956-1962
  - "Konzentration Enquete (Bundesam für gewerbl. wirtsch.) Präs. Fremery,", 1959-1964 (Box 168)
  - "Material Korruption,", 1953-1963
  - "Kuratorium für soziale Eigentumsbildung,", 1958-1963
  - "Die Problematik eines supranationalen Finanzausgleichs in der EWG Material,", circa 1950s
  - "Gutachterausschuss Gemeindefinanzreform,", 1959-1964 (Box 169)
  - "Unternehmernachwuchs Witzleben Stifterverband, vom Januar 1959"
  - "Henkel bis 1967" (Box 170)
  - "Einladen und Vorträge,", 1949-1950
  - "Rektorat (Druchsachen) Westdeutsche Rektorenkonferenz,", 1965-1967
  - "Rektorat und Protektorat,", 1965-1967 (Box 171)
  - "BDI (I) vom 31.12.1960-28.12.1962, Band 1"
  - "BDI (I) vom 3.1.1963-3.9.1963, Band 2"
  - "BDI (II) vom 5.11.1963-30.6.1964, Band 1" (Box 172)
  - "BDI (II) vom 15.7.1964-23.2.1965, Band 2"
  - "BDI (III) vom 2.3.1965 - 29.11.1965, Band 1"
  - "BDI (III) vom 7.1.1966-28.3.1966, Band 2" (Box 173)
  - "BDI (IV) vom 1.4.1966 - 31.12.1966"
  - "Bundesverband der deutschen Industrie (V) vom 1.9.1967 - 28.12.1967, Band 2"
  - "Bundesverband der deutschen Industrie (V) vom 2.1.1967 - 18.8.1967, Band 1" (Box 174)
  - "Verschiedenes,", 1953-1956
  - "Unsichtbarer Finanzausgleich: Fragebogen, Vorbereitung, Korrespondenz. I Ergebnis,", 1959-1961
  - "Unsichtbarer Finanzausgleich: Isrelohn, Köln, Leverkusen, Mülheim-R, Neuss, Oberhausen, Recklinghausen, Wattenscheid, Wuppertal, später: Viersen. Zahlenmaterial II,", 1957-1960
  - "Unsichtbarer Finanzausgleich: Bochum, Dortmund, Düsseldorf, Duisburg, Essen, Gelsenkirchen, Hagen, Hamm, Herne. Zahlenmaterial III. Herne Fehlt,", 1957-1960 (Box 175)
  - "Forschungsauftrag (Dr. Rex) Finanzpulizität 1961"
  - "Geldpolitik 1. Reinschrift, Manuskript, Entwürfe,", circa 1950s-1960s
  - "Manuskript Geldpolitik, 2 Auflage. Seite 1-300,", 1961 (Box 176)
  - "Manuskript Geldpolitik, 2 Auflage. Seite 301-585,", 1961
  - "Dogmengeschichte,", 1960 (Box 177)
  - "Ritterschaftliches Kreditinstitut Celle,", 1963-1965
  - "Bildungswerk Europäische Politik,", 1960-1966 (Box 178)
  - "Mont Pèlerin,", 1953
  - "Mont Pèlerin Society, vom 1. Januar, 1953" (Box 179)
  - "Aktiongemeinschaft Soziale Marktwirtschaft E.v. vom 1. Januar, 1962"
  - "Verbrauchersteuer,", 1954-1955 (Box 180)
  - "Veröffentlichungen 1956/57"
  - "Geldpolitik 2. Auflage,", 1965-1967
  - "Geldpolitik 2. Auflage,", 1965-1967 (Box 181)
  - "Geldpolitik Fahnen,", 1968
  - "Allgemeine Steuerlehre, IV. Auflage, Manuskript,", circa 1950s-1960s
  - "Allgemeine Steuerlehre, IV. Auflage, 2. Durchschlag. Unvollständig,", circa 1950s-1960s (Box 182)
  - "Allgemeine Steuerlehre, IV. Auflage, Original,", circa 1950s-1960s
  - "Allgemeine Steuerlehre, IV. Auflage, 1. Durchschlag. Unvollständig,", circa 1950s-1960s (Box 183)
  - "Allegeine Steuerlehre, 5. Auflage,", circa 1950s-1960s
  - "II. Finanzpolitik II. Auflage, Rezensionen zur 1. Auflage, Korrespondence 1. Auflage,", 1955-1959
  - "Finanzpolitik 2. Aufl. (I) § 1-29,", 1964 (Box 184)
  - "Finanzpolitik II. Auflage (I) §§ 30-50,", 1964
  - "Finanzpolitik 2. Auflage (II) §§ 1-29,", 1964 (Box 185)
  - "Finanzpolitik 2. Auflage (II) §§ 30-50,", 1964
  - "Finanzpolitik 2. Auflage (II) Umbrüche,", 1965
  - "Finanzpolitik 2. Auflage (III) Umbruch,", 1965
  - "Per.Soz.,", circa 1969 (Box 186)
  - "Handbuch der Wirtschaftswissenschaften,", 1965-1966
  - "Manuskript Material, Allg. Steuerlehre,", 1957-1958 (Box 187)
  - "Allgemeine Steuerlehre IV. Auflage I,", 1961-1964
  - "Register Allgemeine Steuerlehre 2. Auflage,", 1955-1956 (Box 188)
  - "Allgemeine Steuerlehre Durchschläge,", circa 1960s
  - "Allgemeine Steuerlehre V. Auflage II,", 1966-1967
  - "Allgemeine Steuerlehre II. Auflage,", 1954-1957
  - "Allgemeine Steuerlehre II. Auflage,", circa 1950s (Box 189)
  - "Handbücher Allgemeines,", 1954-1960
  - "Inahlt: Privatisierung, Anthropologische Sozialökonomie, Kommunale Finanzpolitik, Entwicklungsländer, Psyche andamp; Eigent, Die Angst,", 1958
  - "Unterlagen Vorlesungen,", 1955-1958
  - "Stellenmarkt Public Relations,", 1954-1961 (Box 190)
  - "Rektorat von 1952 bis 1966"
  - "Becker - Gutachten,", 1958
  - "Dekanat VI,", 1966-1968 (Box 191)
  - "Dekanat VII,", 1968
  - "Dekanat VIII,", 1969 (Box 192)
  - "Protokoll Finanazen und Steuern,", 1957-1960
  - "Allgemeine Steuerlehre 4. Auflage,", 1957-1961
  - "Unterlagen Vorlesungen,", 1955-1956 (Box 193)
  - "Auslandstudium, Hochschulreform, Europäische Universität,", 1956-1960
  - "Akten-Notizen, Niederschriften,", 1959-1960
  - "Der Staat als Unternehmer,", 1959-1960
  - "Europäische Finanzpolitik,", 1960
  - "Förderung des Industriellen Führungsnachwuchses,", 1955-1959
  - "Lebenslauf Prof! Schmölders,", 1952
  - "Aufsätze (ab 1934 ?)"
  - "Aufsätze 1948-1955"
  - "Aufsätze 1949-1951 (?)" (Box 194)
  - "Aufsätze etc. 1950-1953"
  - "Aufsätze etc. 1953-1956" (Box 195)
  - "Aufsätze, Vorträge, Buchbesprechungen. Mai, 1956-Juni, 1958"
  - "Aufsätze etc. Juli, 1958 bis April, 1960" (Box 196)
  - "Aufsätze etc. April, 1960 bis Dezember, 1961"
  - "Aufsätze etc. 1.1.1962-31.3.1963" (Box 197)
  - "Aufsätze 1.1.1964-31.12.1966"
  - "Aufsätze 1.1.1967-31.12.1969. Band 1" (Box 198)
  - "Aufsätze 1.1.1967-31.12.1969. Band 2"
  - "Vorträge (wohl ab 1968/69)"
  - "Buchbesprechungen,", 1963-1972 (Box 199)
  - "Arbeitsgemeinschaft für Raumforschung an der Universität Breslau,", 1936
  - "Akademischer Führungsnachweis Frankfurt 6.10.1960"
  - "Material f. Enno-Becker-Gedichtnisheft in Steuer und Wirtschaft Verl. Bergmann, München,", 1959
  - "Hauptverband Detusche Bauindustrie, Frankfurt,", 1952
  - "Finanzpsychologie,", 1951
  - "Höchstleistungsepochen der Reichsfinanzwirtscahft: Ein Vergleich der Perioden 1914/18 und 1933/38,", 1939
  - "Geldwertbewußtsein und Sparerverhalten,", circa 1950s
  - "Gratis Aktien,", 1955
  - "Material zur Kartellfrage,", 1939-1947 (Box 200)
  - "Entkartellisierung des Buchhandels,", undated
  - "Käuferverhalten und Konjunktur,", 1955
  - "Prüfungen,", 1948-1949
  - "Gedenkschrift Popitz,", 1956
  - "Preisprobleme. Ritterhausen, 1941. Schulte, 1942,", 1941-1942
  - "Material: Privatisierung der öffentlichen Wohnungsbau darlehen, 1966/67" (Box 201)
  - "Material zur Raumforschung,", 1905-1938
  - "Reichsplanung,", 1932-1936
  - "Internationale Umsatzsteuerfragen,", 1961
  - "Hauptzollamter im Bundesgebiet,", 1956-1957
  - "Materialsammlung Volkswirtschaftspolitik,", 1934-1940
  - "Allgemeine Steuerlehre,", 1959-1960 (Box 202)
  - "Aussenwirtschaft und Aussenhadelspolitik. Bibliogr. Institut Leipzig. 1937-1943"
  - "Die Ertragsfähigkeit der Getränkesteuern Gustav Fischer Verlagsbuchhandlung 1932-1943"
  - "Einführungs in die Finanzwirtschaftspolitik,", 1948
  - "Finanzwissenschaft (Handbuch der Wirtschaftswissenschaften),", 1954-1956
  - "Frankreichs Aufstieg zur Weltkapitalmacht,", 1932-1942
  - "Geld und Kredit. Aussenwirtschaft,", 1952
  - "Humboldt Verlag,", 1955-1957
  - "Geschichte der Volkswirtschaftslehre,", undated
  - "Besprechung von Puviani Amilcare, 'Die Illusion in der öffentl. Finanzwirtschaft,' Geleitwort von G. Schmölders,", 1960 (Box 203)
  - "Die Konjunkturpolitik des Federal-Reserve-Systems,", 1933-1943
  - "Reform der Umsatzsteuer,", 1951-1954
  - "Prohibition im Norden, Rezensionen 1926/29" (Box 204)
  - "Korrespondenz mit C.L. Hirschfeld, Leipzig,", 1929-1934
  - "Das Sparkapital in der gelenkten Volkswirtschaft,", 1942
  - "Weltchronik der Geld- und Finanzpolitik,", 1956
  - "Wirtschaft und Raum,", 1936-1943
  - "Gutachten 'Besteuerung und Produktiontät der Wirtschaft,'", 1952
  - "Technical Assistance-Commission on the Integration of the Refugees in the German Republic,", 1950-1951
  - "Entkartellierung des Buchhandels,", 1950 (Box 205)
  - "Gema - Gutachten,", 1969
  - "Zur Frage der Rezeption der britischen Purchase Tax im deutschen Umsatzsteuersystem,", undated
  - "Schlieper andamp; Bauer Textil. Korresp. z. Gutachten über Auswirkung der Umsatzsteuer und Umsatz-Zusatzsteuer an Unternehmengen der Textil-Industrie,", 1954-1955
  - "Korrespondenz zum Gutachten: Unterschiedliche Besteuerung der lander. Betriebe in den EWG-Länder.,", 1959
  - "25-Jahr-Feier der Dt. Volkswirtsch. Gesellschaft in Bad Harzburg, 29.10.1971"
  - "Groupement international pour l'etude des problemes de l'epargne collogquium in Lausanne,", 1967
  - "Innsbrucker Tage 1968. Institut für Finanzwissenschaft an der Leopold-Franzens-Universität Innsbruck. Siminar 20.-22. September 1968. In Zusammenarbeit mit der Firma A. Racke, Bingen"
  - "Institut International de Finances Publiques. XXII Congress, University of York, England. 13th to 17th September, 1966"
  - "I. Weltkongress der International Economic Association,", 1956 (Box 206)
  - "Mont Pèlerin Society Meeting in Kassel 1960"
  - "The Mont Pèlerin Society. 10th Anniversary Meeting, St. Moritz. Sept. 2nd to Sept. 8th, 1957"
  - "The Mont Pèlerin Society Kongress in Tokyo 1966"
  - "Vichy/Frankreich 11.-16.9.1967 und sonstige Korrespondenz. 1.1.1966-31.12.1970" (Box 207)
  - "Mont Pèlerin Society Kongress, in Aviemore Schottland. 30.8.68-7.9.68"
  - "Kongress der Mont Pèlerin Society. München 1970 (Mainz Aufsage)"
  - "Kreise 'Münchener Gesprächer,'", 1964-1967
  - "Walter Raymond Stiftung. Material III. Kolloquium,", 1963 (Box 208)
  - "Steuertagungen,", 1950-1952
  - "Vorbereitung und Abwirklung von Amerika,", 1958
  - "Kindergeld - Auszahlung,", 1959
  - "150 Jahre Universität Breslau. Verwaiste Alma Mater. Manuskr.: Brigitte Obendorf,", 1961
  - "Herkules Papiersackfabrik (Dr. Ott),", 1951
  - "Geburtstagsgeschenk von Wiese,", 1961
  - "Finanzpolitik Springer-Verlag,", 1950-1955
  - "Organische Steuerreform (Fr. Vahlen),", 1952-1955
  - "Keynes als Psychologe,", 1956 (Box 209)
  - "Leitsätze zur organischen Steuerreform,", 1949
  - "Konjunkturen und Krisen,", 1950-1955
  - "Allg. Steuerlehre 2. Auflage Verträge etc.", 1957-1962
  - "Allgemeine Steuerlehre,", 1950-1955
  - "Übersetzung Puviani,", 1956-1960
  - "Finanzpsychologie andamp; Puviani,", 1959-1961
  - "Wie Politiker sind die Währung,", 1959-1961
- Universitäts-Seminar für empirische Sozialforschung file, 1971-1975
  Consists of reports, correspondence, meeting minutes, and conference programs related to the Universitäts-Seminar für empirische Sozialforschung.
  - 1971-1975 (Box-folder 64: 14-15)
- Various societies and organizations file, 1972-1982
  Consists of correspondence, reports, meeting minutes, membership lists, and printed matter relating to various professional and social societies and organizations to which Schmölders belonged, including the German-Japanese Society of Bavaria, the Harvard Club Rhein-Ruhr, and the Society of Bibliophiles, among others. Organized alphabetically by the name of the organization by Schmölders in folders labeled "Gesellschaften, Vereine, Verbände."
  - 1972-1982 (Box-folder 115:1-117:2)
- Verein für Sozialpolitk - Ausschuss für Finanzwissenschaft file, 1972-1980
  Consists of correspondence, meeting minutes, and printed matter related to the Verein für Sozialpolitik - Ausschuss für Finanzwissenschaft, of which Schmölders was a member.
  - 1972-1980 (Box-folder 121: 1-3)
- Wissenschaftlicher Beirat beim Finanzministerium file
  Consists of reports, correspondence, and meeting minutes relating to Schmölders' work with the Wissenschaftlicher Beirat beim Finanzministerium.
  - 1969-1975 (Box-folder 111:4-112:2)
  - 1974-1975 (Box-folder 112:3-5)
- Zentralarchiv für emprische Sozialforschung file, 1969-1972
  Consists of reports, correspondence, memoranda, and promotional materials related to the Zentralarchiv für empirische Sozialforschung.
  - 1969-1972 (Box-folder 78: 5-6)